臺灣高等法院高雄分院刑事判決　　 95年度上更(一)字第358號
上　訴　人
即　被　告　甲○○
選任辯護人　劉啟輝律師
上列上訴人因違反毒品危害防制條例案件，不服臺灣高雄地方法
院92年度訴字第1129號中華民國92年9月24日第一審判決（起訴
案號：臺灣高雄地方法院檢察署91年度偵字第22862 號），提起
上訴，經判決後，由最高法院發回更審，本院判決如下：
    主  文
原判決撤銷。
甲○○轉讓第二級毒品，處有期徒刑陸月，如易科罰金，以銀元
佰元即新台幣玖佰元折算壹日。扣案之MDMA壹顆沒收銷燬；轉
讓毒品所得新台幣參佰元沒收。
    事  實
一、甲○○明知MDMA（俗稱搖頭丸）係毒品危害防制條例第2 條
    第2 項第2 款所列之第二級毒品，不得轉讓、持有。於民國
    91年10月12日晚上某時，在高雄市○○路與一心路口某舞廳
    內，向ANDY不詳姓名之人，以每顆新台幣（下同）300 元之
    價格，購買兩顆MDMA，意供自己施用。同年月13日凌晨零時
    30分許，在高雄市○○區○○路1188號「御花園庭園KTV 」
    內，因見吳汶雍向其索取MDMA嚐試，竟基於轉讓第二級毒品
    之犯意，以原價300 元轉讓MDMA 1顆予吳汶雍施用。嗣於同
    日凌晨1 時許，為警於上址KTV 執行臨檢而查獲，並自甲○
    ○口中扣得另1 顆MDMA。
二、案經高雄市政府警察局左營分局移送臺灣高雄地方法院檢察
    署檢察官偵查起訴。
    理  由
甲、程序部分：
    證人吳汶雍於警詢中之供述，與其於原審審判中之供述不符
    ，本院審酌證人吳汶雍於警詢中之陳述，出於自由意思，且
    尚未受有人情之干預，具有較可信之特別情況，且為證明犯
    罪事實存否所必要者，依刑事訴訟法第159 條之2 規定，自
    有證據能力，得為證據。
乙、實體部分：
一、訊據上訴人即被告甲○○矢口否認有轉讓第二級毒品犯行為
    ，辯稱：我沒有拿MDMA給吳汶雍，被查獲之毒品是我自己要
    施用云云。惟查上開事實，業據被告於偵查中供承：我服用
    搖頭丸時，吳汶雍有看到，因他想嚐試，我才轉讓給他，我
    向朋友買1 顆搖頭丸300 元，我沒有賺差價，以300 元轉讓
    給吳汶雍等情（見偵查卷第5 、6 頁）。證人吳汶雍於警詢
    時亦證述：我在KTV 以現金新台幣350 元向甲○○購得E 他
    命（指搖頭丸）1 顆等語。惟查被告於警詢及偵查中均供稱
    伊出售給吳汶雍MDMA之價格均與其購入之價格300 元相同，
    是作有利於被告之認定，被告售讓予吳汶雍MDMA 1顆之價格
    ，應為300 元較為合理。至於證人吳汶雍於原審翻異前供，
    否認有向被告以300 元購入MDMA 1顆之情事，應屬事後迴護
    被告之詞，自難採為有利於被告之認定。又查被告經警查獲
    後，經警採其尿液送驗結果，呈現MDMA陽性反應，有高雄市
    立凱旋醫院煙毒尿液檢驗成績書1 紙在卷可考（見原審卷第
    33 頁） ，足見被告被警查獲前已有施用MDMA之情事。被告
    雖又辯稱：伊僅購入兩顆MDMA，自己施用1 顆，另1 顆為警
    查獲，不可能再轉讓1 顆MDMA予吳汶雍云云。然查被告既有
    施用MDMA之習慣，身邊多少會有存貨，且會在施用完畢之前
    ，即會先行補貨，因此被告案發之前，可能身上有3 顆以上
    之MDMA，因此其上開辯解，亦無可取。再扣案之MDMA係1 略
    小之完整顆粒，有照片在卷足證，且經本院於審理時當庭勘
    驗無訛，有勘驗筆錄在卷可稽。而上開MDMA係經警扣押後，
    將其刮下少許送檢驗等情，又據證人即警員陳周呈於原審結
    證無訛（見原審卷第45頁）。而扣案之MDMA經警刮下其少許
    份量送檢驗結果，確屬MDMA成分，有高雄醫學大學附設中和
    紀念醫院95年3 月10日報告編號：0000-000檢驗報告1 紙在
    卷可稽。綜上所述，被告所辯上情，無非卸責之詞，不足採
    信。本件事證明確，被告之犯行，堪以認定。
二、按MDMA係第二級毒品，毒品危害防制條例第2 條第2 項第2
    款規定甚明。核被告所為，係犯同條例第8 條第2 項之轉讓
    第二級毒品罪。又被告持有毒品之後，進而轉讓，其持有之
    低度，為轉讓之高度所吸收，不另論罪。公訴人認被告所為
    ，係犯同條例第4 條第2 項之販賣第二級毒品罪，惟查被告
    將購入之MDMA以原價300 元售讓於吳汶雍，已如前述，足見
    被告僅有轉讓第二級毒品之犯意，並無賺取差價營利之意圖
    甚明，自難遽認被告有販賣第二級毒品罪行。公訴人起訴法
    條尚有未洽，惟起訴之基本事實同一，本院自得變更檢察官
    起訴法條，予以審判。又被告於行為時之刑法第41條第1 項
    前段規定：「犯最重本刑為5 年以下有期徒刑以下之刑之罪
    ，而受6 個月以下有期徒刑或拘役之宣告，因身體、教育、
    職業、家庭之關係或其他正當事由，執行顯有困難者，得以
    1 元以上3 元以下折算1 日，易科罰金。」又被告行為時之
    易科罰金折算標準，修正前罰金罰鍰提高標準條例第2 條前
    段（現已刪除）規定，就其原定數額提高為100 倍折算1 日
    ，則本件被告行為時之易科罰金折算標準，應以銀元300 元
    折算1 日，經折算為新臺幣後，應以新臺幣900 元折算為1
    日。惟95年7 月1 日修正公布施行之刑法第41條第1 項前段
    則規定：「犯最重本刑為5 年以下有期徒刑以下之刑之罪，
    而受6 個月以下有期徒刑或拘役之宣告者，得以新臺幣1,00
    0 元、2,000 元或3,000 元折算1 日，易科罰金。」比較修
    正前後之易科罰金折算標準，以95年7 月1 日修正公布施行
    前之規定，較有利於被告，則應依刑法第2 條第1 項前段，
    適用修正前刑法第41條第1 項前段規定，定其折算標準。
三、原審予以被告論科，固非無見，惟查被告所為係犯轉讓第二
    級毒品罪，而原判決認被告應成立販賣第二級毒品罪，自有
    適用法則不當之失。被告上訴意旨，否認犯罪，固無足取，
    然原判決既有上述可議，自應由本院將原判決撤銷改判。審
    酌被告僅轉讓MDMA 1顆，所犯情節尚輕等一切情狀，量處如
    主文第2項之刑，並諭易科罰金之折算標準。扣案之MDMA 1
    顆係第二級毒品，應依毒品危害防制條例第18條第1 項前段
    規定宣告沒收銷燬之。轉讓毒品所得300 元，依同條例第19
    條第1 項規定宣告沒收。至於送驗耗費MDMA部分，既已滅失
    不存在，自無宣告沒收銷燬之必要，併此明。
據上論斷，應依刑事訴訟法第369 條第1 項前段、第364 條、第
299 條第1 項前段、第300 條、毒品危害防制條例第8 條第2 項
、第18條第1 項前段，刑法第2 條第1 項、第11條、第41條第1
項（修正前）、修正前罰金罰鍰提高標準條例第2 條，判決如主
文。
本案經檢察官陳宗吟到庭執行職務。
中　　華　　民　　國　　96　　年　　2 　　月　　15　　日
                  刑事第三庭    審判長法  官   周賢銳
                                      法  官   黃仁松
                                      法  官   謝宏宗
以上正本證明與原本無異。
如不服本判決應於收受本判決後10日內向本院提出上訴書狀，其
未敘述上訴理由者，並得於提起上訴後10日內向本院補提理由書
狀（均須按他造當事人之人數附繕本）「切勿逕送上級法院」。
中　　華　　民　　國　　96　　年　　2 　　月　　26　　日
　　　　　　　　　　　　　　　　　　　書記官   熊惠津
附錄本件判決論罪科刑法條：
毒品危害防制條例第8條第2項
轉讓第二級毒品者，處 6 月以上 5 年以下有期徒刑，得併科新臺
幣70 萬元以下罰金。
                                                   W
